臺灣高雄地方法院刑事判決　　　　　　　　　　　　九十三年度簡上字第二二八號
　　上　訴　人　臺灣高雄地方法院檢察署檢察官
　　被　　　告　丙○○
右列被告因竊盜案件，上訴人不服本院高雄簡易庭中華民國九十三年三月十九日九十
三年度簡字第一一一０號第一審判決（聲請簡易判決處刑案號：九十三年度偵字第二
二三三號）提起上訴及併案審理（案號：同署九十三年度偵字第七九四九號、九十三
年度速偵字第八七號），本院合議庭認不宜以簡易判決處刑，改依通常程序，自為第
一審判決如左：
    主  文
原判決撤銷。
丙○○連續結夥三人攜帶兇器竊盜，累犯，處有期徒刑壹年。
    事  實
一、丙○○曾因搶奪案件，經本院判處有期徒刑一年月八月，緩刑五年確定，嗣因撤
    銷緩刑而入監服刑，於民國九十年三月三十一日因縮短刑期假釋期滿，未經撤銷
    以執行完畢論。詎仍不知悔改，仍基於意圖為自己不法所有之概括犯意，於：
  (一)九十三年一月二十五日十七時許，在高雄市苓雅區中正技擊館明德街籃球場內，
    趁乙○○打球之際，竊取乙○○所有置放於籃球架旁之袋子乙只（內有皮夾乙只
    及行動電話一具，現金新臺幣【下同】一千三百元、駕駛執照一紙、行車執照一
    紙、學生證一紙、郵局及富邦銀行金融各一張），得手後，在該籃球場之廁所內
    查看所竊得之財物時，為潘俊銘發覺並報警當場查獲。
  (二)九十三年二月十七日二十二時許，在高雄市苓雅區中正技擊館籃球場內，趁丁○○不注意之際，竊取丁○○所有之霹靂腰包乙只（內有皮包一只、行動電話一具
    、現金一千五百元及國民身分證一紙、學生證一紙、圖書證一紙、駕駛執照一紙
    、行車執照一紙、郵局提款卡一張）。
  (三)九十三年三月二十四日二十三時三十分許，在高雄市○○區○○路與明德路口監
    球場籃球架下，竊取甲○○所有之手提袋乙只（內有行動電話乙具、現金四十四
    元），得手後，在籃球場門口，為甲○○發覺而查獲。
  (四)於九十三年四月十八日凌晨五時許，丙○○與潘進貴（另由檢察官偵辦中）搭乘
    由龔大仁（另由檢察官偵辦中）駕駛車牌號碼為ＹＷ－五八八九號之自小貨車，
    至高雄市○○區○○路一三七號之「順仁不銹鋼鋁門窗行」對面空地，三人共同
    意圖為自己不法所有之犯意聯絡，由潘進貴攜帶客觀上足對人之生命、身體、安
    全構成威脅，具有危險性之油壓剪乙支，破壞鐵鍊後，再由潘進貴、丙○○將不
    銹鋼鐵窗五座搬至上開自小貨車，而於同日凌晨五時五分許，途經高雄市○○區
    ○街南二路與東三路口，為警查獲。
二、案經高雄市政府警察局苓雅分局報由臺灣高雄地方法院檢察署檢察官偵查起訴，
    及高雄市政府警察局、高雄市政府警察局苓雅分局移由臺灣高雄地方法院檢察署
    檢察官移送併案審理。
    理  由
一、右揭犯罪事實業據被告丙○○於本院審理時坦承不諱，本院另審酌：
  (一)就右揭犯罪事實一之(一)部分：核與被害人乙○○於警訊及證人潘俊銘於警訊陳述
    大致相符，並有搜索扣押筆錄乙紙、照片二幀及贓物認領保管收據乙紙附於警卷
    可證。
  (二)就右揭犯罪事實一之(二)部分：核與被害人丁○○於警訊於警訊陳述大致相符，並
    有搜索扣押筆錄乙紙附於警卷可證。
  (三)就右揭犯罪事實一之(三)部分：核與被害人甲○○於警訊及證人王源豐於警訊陳述
    大致相符，並有搜索扣押筆錄乙紙、照片四幀及贓物認領保管收據乙紙附於警卷
    可證。
  (四)就右揭犯罪事實一之(四)部分：業據共犯龔大仁、潘進貴於警訊及偵查中供述明確
    ，核與被害人戊○○於警訊陳述情節大致相符，且有搜索扣押筆錄乙紙、照片六
    幀及贓物認領保管收據乙紙附於警卷可稽，復有油壓剪乙支扣案可證。
  (五)綜上所述，本件事證明確，被告犯行應可認定。
二、按刑法第三百二十一條第一項第三款所謂之兇器，其種類並無限制，凡客觀上足
    對人之生命、身體、安全構成威脅，具有危險性之兇器均屬之（最高法院七十九
    年台上字五二五三號判例參照）。本件扣案之油壓剪乙支係金屬製品，可剪斷鐵
    鍊，業據被告陳述在卷，足見質地堅硬，客觀上對人之生命、身體、安全足以構
    成威脅，且有危險性，自屬兇器之一種。是核被告就上開犯罪事實一之(一)、(二)、
    (三)部分，係犯刑法第三百二十條第一項之竊盜罪；犯罪事實一之(四)部分，係犯刑
    法第三百二十一條第一項第三款、第四款之結夥三人攜帶兇器竊盜罪。被告丙○○與龔大仁、潘進貴間，就犯罪事實一之(四)之犯行，具有犯意之聯絡及行為分擔
    ，均為共同正犯；被告先後多次犯行，時間緊接，觸犯構成要件相同之罪，顯係
    基於概括犯意為之，為連續犯，應依刑法第五十六條之規定，論以情節較重結夥
    三人攜帶兇器竊盜一罪，並加重其刑；被告丙○○曾因搶奪案件，經本院判處有
    期徒刑一年月八月，緩刑五年確定，嗣因撤銷緩刑而入監服刑，於九十年三月三
    十一日因縮短刑期假釋期滿，未經撤銷以執行完畢論，有臺灣高雄地方法院檢察
    署刑案資料查註紀錄表、本院被告院內索引卡紀錄表、臺灣高等法院被告全國前
    案紀錄表各乙份在卷可按，其受有期徒刑執行完畢，於五年以內再犯本件最重本
    刑為有期徒刑以上之罪，為累犯，應依刑法第四十七條之規定，加重其刑，並依
    法遞加重之。就上開犯罪事實一之(二)、(三)、(四)部分，雖未據檢察官提起公訴，然
    此部分之事實與起訴之犯罪事實既具有連續犯之裁判上一罪之關係，應為起訴效
    力所及，本院自應併予審究，附此敘明。
三、本件被告犯罪事證既臻明確，原審法院據以論罪科刑，固非無見。惟查，原判決
    未及就被告前揭移送併案之竊盜犯行一併審判，尚有未洽，公訴人提起上訴指摘
    原判決不當，即有理由，自應由本院予以撤銷改判。本院審酌被告竟貪圖私利，
    而竊取他人之財物，缺乏尊重他人財產權之觀念，自應受相當之刑事非難，惟念
    其犯後坦承犯行，態度良好等一切情狀，量處如主文所示之刑，以示懲戒。至扣
    案之油壓剪乙支，係原已放置於共犯龔大仁所竊車牌號碼為ＹＷ－五八八九號之
    自小貨車上，非被告或共犯龔大仁、潘進貴所有，業據被告及共犯龔大仁、潘進
    貴於警訊陳述明確，自無庸為沒收之諭知。
四、末按檢察官聲請以簡易判決處刑之案件，經法院認為有第四百五十一條之一第四
    項但書之情形者，應適用通常訴訟程序審判之，刑事訴訟法第四百五十二條定有
    明文；且對於簡易判決之上訴，準用刑事訴訟法第三編第一章及第二章之規定，
    管轄第二審之地方法院合議庭受理簡易判決上訴案件，審理後認有第四百五十二
    條之情形者，依同法第四百五十五條之一第三項準用第三百六十九條第二項之規
    定意旨，應由該地方法院合議庭撤銷簡易庭之判決，逕依通常程序為第一審判決
    （最高法院九十一年度台非字第二一號、九十二年度台非字第三五二號判決及法
    院辦理刑事訴訟簡易程序案件應行注意事項第十四項參照）。本件被告除聲請簡
    易判決書所載之犯罪事實外，尚有其他具有連續犯之裁判上一罪即併案部分之犯
    罪事實，本院認不宜量處六月以下之有期徒刑，足認檢察官之聲請簡易判決處刑
    為不適當，而有刑事訴訟法第四百五十一條之一第四項但書第二款之情形，依前
    揭法律規定，原審乃屬誤用簡易處刑程序，應由本院合議庭逕依通常程序審理後
    ，而為第一審之判決，檢察官或被告如不服本判決，仍得於法定上訴期間內，向
    管轄之第二審法院提起上訴，附此敘明。
五、據上論斷，應依刑事訴訟法第四百五十五條之一第一項、第三項、第四百五十二
    條、第三百六十九條第一項前段、第三百六十四條、第二百九十九條第一項前段
    ，刑法第五十六條、第二十八條、第三百二十一條第一項第三款、第四款，判決
    如主文。
中      華      民      國    九十三    年      七      月     二十     日
                                  臺灣高雄地方法院刑事第十三庭
                                      審判長法  官  李勝琛
                                            法  官  陳明呈
                                            法  官  曾吉雄
右正本證明與原本無異。
如不服本判決，應於判決送達後十日內，向本院提出上訴狀。
                                            書記官  唐美玲
中    華    民    國    九十三    年      七       月        二十三    日
附錄所犯法條：
刑法第三百二十一條：
犯竊盜罪而有左列情形之一者，處六月以上五年以下有期徒刑：
一  於夜間侵入住宅或有人居住之建築物、船艦，或隱匿其內而犯之者。
二  毀越門扇、牆垣或其他安全設備而犯之者。
三  攜帶兇器而犯之者。
四  結夥三人以上而犯之者。
五  乘火災、水災或其他災害之際而犯之者。
六  在車站或埠頭而犯之者。
前項之未遂罰之。
